最　高　行　政　法　院　裁　定
　　　　　　　　　　　　　94年度裁字第01963號
抗　告　人　甲○○○
上列抗告人因與相對人財政部臺北市國稅局間贈與稅事件，對於
中華民國93年8月17日臺北高等行政法院92年度再字第33號裁定
提起抗告，本院裁定如下︰
　　主  文
抗告駁回。
抗告訴訟費用由抗告人負擔。
　　理  由
一、本件原審92年度再字第33號裁定（下稱原裁定）以抗告人對
    於原審法院89年度訴字第3142號裁定及本院92年度裁字第29
    2號裁定聲請再審，僅泛言有其在前程序向本院提起上訴狀
    所述之理由，惟其理由業經本院於裁定書中明其主張為不
    足採，而駁回其上訴。抗告人對於上開裁定究竟有行政訴訟
    法第273條、第274條所定何項再審事由及證據，則隻字未提
    ，其再審之訴為不合法，因將抗告人再審之聲請駁回，經核
    於法並無違背。
二、抗告意旨略謂：本件提起訴願之時間，係依相對人所發贈與
    稅繳款書注意事項第3項之提示辦理，依行政程序法第98條
    第3項應視為於法定期內所為，並無所謂逾期情事。又抗告
    人亦無贈與鄭任妹之情事，原裁定未經斟酌抗告人借貸之事
    實，自有違誤。如依原處分所述，認為有贈與之行為，亦逾
    核課期間，不得再發單徵贈與稅。縱認本件之程序不合，依
    訴願法第80條之規定亦應撤銷，方符租稅公平原則，不得枉
    法課徵云云。
三、經查本院92年度裁字第292號裁定業已指明相對人之復查決
    定書已明確註記：「本件申請人（抗告人）如有不服本決定
    ，得於收受本決定之次日起30日內向財政部提起訴願」，有
    該復查決定書在卷可稽。抗告人係不服該復查決定提起訴願
    ，自應依該復查決定書告知之救濟期間為準。又行政程序法
    係於90年1月1日施行，而抗告人於89年6月8日向財政部提起
    訴願時，行政程序法尚未施行，原處分（復查決定）及訴願
    決定自無違反行政程序法可言。抗告人仍執其在原審起訴及
    向本院抗告之同一理由，主張其提起訴願並無逾期，復未具
    體表明本件原審之原裁定究有如何符合行政訴訟法第273條
    規定之再審事由，其向原審聲請再審，自不合法。次查訴願
    法第80條第1項前段固規定，提起訴願因逾法定期間而為不
    受理決定時，原行政處分顯屬違法或不當者，原行政處分機
    關或其上級機關得依職權撤銷或變更之。惟此項規定係賦予
    原行政處分機關或其上級機關對於顯然違法或不當而已確定
    之行政處分，得本於行政監督功能，依職權予以撤銷或變更
    。訴願決定機關如不認為原行政處分有顯然違法或不當之情
    事而決定駁回時，自無庸於訴願決定書另說明不能適用該項
    規定之理由，抗告人亦不得執訴願決定未適用該項規定為由
    ，訴請行政法院予以撤銷。抗告論旨，執前述理由，指摘原
    裁定違誤，求予廢棄，難認有理由，應予駁回。又抗告人在
    原審之起訴既不合法，且其再審之聲請亦不合法，則抗告人
    有關實體事項之理由，行政法院自無從審究；另本件抗告狀
    以同一理由主張其所再審之上開裁定有行政訴訟法第273條
    第1項之再審事由，因其係在抗告程序追加之再審事由，自
    非原審所得審酌，附此指明。
三、依行政訴訟法第104條、民事訴訟法第95條、第78條，裁定
    如主文。
中    華    民    國    94    年    9     月   22     日
                  第二庭審判長法  官　廖　政　雄
                              法  官　林　清　祥
                              法  官　鍾　耀　光
                              法  官　姜　仁　脩
                              法  官　胡  國  棟
以  上  正  本  證  明  與  原  本  無  異
中    華    民    國    94    年    9    月    23     日
　　　　　　　　　　　　　　　書記官　蘇　金　全
